【裁判字號】    92,易,73
【裁判日期】    920430
【裁判案由】    竊盜
【裁判全文】
台灣苗栗地方法院刑事判決                            九十二年度易字第七三號
    公  訴  人  臺灣苗栗地方法院檢察署檢察官
    被      告  壬○○
右列被告因竊盜案件，經檢察官聲請以簡易判決處刑（九十一年度偵字第四五二四號
），本院認不宜以簡易判決處刑，改依通常程序審理，暨移
偵字第一八八號、第四二七號、第四七八號、第八九一號、第九一一號、第一０三二
號），本院判決如左：
    主  文
壬○○連續攜帶兇器、毀越門扇、於夜間侵入住宅竊盜，處有期徒刑參年貳月。扣案
之一字起子壹支、扳手貳支，均沒收。如附表貳編號壹、編號貳所示簽帳單第貳、第
參聯持卡人簽名欄上偽造之「子○○」署押各壹枚均沒收。
    事  實
一、壬○○前無不良前科紀錄，惟沈迷於電動遊戲，竟基於意圖為自己不法所有之竊
    盜概括犯意，或獨自一人，或與不詳姓名年籍之成年男子，先後於附表壹編號一
    至編號十所示之時間、地點，以附表所示之方式，其中於附表編號二、編號三、
    編號六至編號八、編號十所示時間、地點，攜帶如附表所示之客觀上足以構成人
    體生命、身體安全威脅之兇器，連續竊取如同附表「所得物品及價值」欄所示之
    現金、物品等。嗣於民國九十一年十一月二十日清晨五時三十分許，其完成附表
    編號三所示竊盜行為後，為屋主庚○○報警當場查獲，並扣得其所有供竊盜用之
    一字起子一把，且經其主動供出同附表編號一、編號二所示行為；另於九十一年
    十二月十四日晚上十時四十分許，在進入苗栗縣銅鑼鄉○○村○○路文園巷八十
    號偷東西，經屋主戊○○發現記下其機車號碼而循線查獲，並經其主動供出同附
    表編號四行為；於九十二年一月二十三日下午四時二十分許，在苗栗縣銅鑼鄉銅
    鑼村金像獎遊藝場前經警查獲其駕駛車號ＥＳ─九六一九號自用小客車而查悉同
    附表編號九之行為；另於九十二年一月一日晚上十一時二十分許，在苗栗縣銅鑼
    鄉銅鑼火車站前，壬○○著手竊取同附表編號八所示機車，尚未得手之際，經警
    當場查獲，並扣得其所有供行竊用之扳手二支，因而查悉上情，且經其主動供出
    同附表編號六、編號七所示行為。
二、壬○○利用於附表一編號十所示時、地，竊得子○○所有信用卡之機會，竟基於
    意圖為自己不法所有之概括犯意聯絡，連續於附表二編號一、編號二所示時間、
    地點，持竊得之信用卡（卡號詳如附表所示）向同附表所示之加油站、「冠綸通
    信行」等特約商店購物、加油，並提出該等信用卡供上開特約商店店員在刷卡機
    上刷卡辨識而予以行使刷卡消費、加油、購物，並親自在該等店員所交付一式三
    聯屬私文書性質之簽帳單上，分別偽造「子○○」之署名各一枚，共計二份含複
    寫聯第二、第三聯共六枚，用以表明「持卡人同意依照信用卡使用約定，一經使
    用或訂購物品均應按所示之全部金額，付款予發卡銀行」，再交回而行使該等簽
    帳單，足以生損害於真正持卡人子○○、特約商店及發卡銀行對於信用卡消費管
    理之安全性，並使該等特約商店陷於錯誤，交付總計價值新台幣（以下同）二百
    元之汽油、六千五百九十元之手機一只（得手後之用途亦詳如同附表所示）。嗣
    經警循線查獲。
三、案經苗栗縣警察局苗栗分局報請臺灣苗栗地方法院檢察署檢察官偵查後，聲請簡
    易判決處刑，本院認不宜以簡易判決處刑，改依通常程序審理暨移送併案審理。
    理  由
一、訊據被告壬○○對於右揭事實，均坦承不諱，核與附表一編號一至編號十所示被
    害人乙○○、辛○○、庚○○、丙○○、戊○○、甲○○、己○○、丁○○、癸○○、子○○指訴情節、證人即附表二編號一、編號二所示之店員羅世青、羅筱
    君、證人即被告轉賣手機之對方徐立政證述情節均相符合，並有被害人丁○○、
    庚○○、癸○○出具之贓物（證）認領保管單各一紙、被害人丁○○所有車號Ｉ
    ＣＯ─五一二號機車車籍作業系統表一紙、被害人癸○○所有ＥＳ─九六一九號
    自用小客車車輛竊盜資料個別查詢報表一份、中央氣象局資訊服務網之中華民國
    九十一年苗栗地區日出日沒時刻表網頁一份、附表二編號一、編號二所示信用卡
    消費簽帳單影本二幀附卷可稽及附表一編號三現場照片二幀、被告當庭書寫「子
    ○○」比對筆跡一紙（附於本院卷六五頁）在卷可參，且有一字起子一支、扳手
    二支扣案足憑。本案事證明確，被告犯行已經證明，應依法論科。
二、查被告於犯罪事實附表一編號二、編號三持以行竊用之一字起子一把，尖端銳利
    ，鐵製；同附表編號六至編號八被告持以行竊用之扳手二支，亦屬鐵製，質地堅
    硬，客觀上均對人之生命、身體、安全構成威脅，具有危險性，被告行竊時持以
    使用，有行兇之可能，自均可供作兇器使用，此經本院當庭勘驗無訛，有勘驗筆
    錄一份（附於本院卷第二三、二五頁）在卷可稽；另被告同附表編號十所示持以
    行竊之一字起子一支雖據被告丟棄而未扣案，惟該車已遭被告撬開，該一字起子
    自屬質地堅，客觀上對人之生命、身體、安全構成威脅，具有危險性，可供作兇
    器使用甚明。核被告附表一編號一、編號九所為，係犯刑法第三百二十條第一項
    之竊盜罪，其編號九與不詳姓名年籍成年人間，有犯意之聯絡及行為之分擔，均
    為共同正犯；被告同附表編號二所為，係犯刑法第三百二十一條第一項第一款、
    第二款、第三款之攜帶兇器、毀越門扇、於夜間侵入住宅竊盜罪；同附表編號三
    所為，係犯刑法第三百二十一條第一項第一款、第二款、第三款之攜帶兇器、毀
    越安全設備、於夜間侵入住宅竊盜罪；同附表編號四、編號五所為，係犯刑法第
    三百二十一條第一項第一款、第二款之踰越安全設備、於夜間侵入住宅竊盜罪；
    同附表編號六至編號七所為，係犯刑法第三百二十一條第二項、第一項第三款攜
    帶兇器竊盜未遂罪；同附表編號十所為，係犯刑法第三百二十一條第一項第三款
    之攜帶兇器竊盜罪。另被告於犯罪事實欄二之所為，因其持竊得之信用卡，連續
二次於附表二編號一、編號二所示時、地在加油站、「冠綸通信行」等特約商店
    刷卡消費，而使店員在刷卡機上刷卡辨識而予以行使，詐得財物，核此部分所為
    ，係犯刑法第二百十六條、第二百十條之行使偽造私文書罪及刑法第三百三十九
    條第一項詐欺取財罪。被告偽造「子○○」署名之行為，係其偽造簽帳單之部分
    行為，其偽造簽帳單之低度行為，為行使偽造私文書之高度行為所吸收，不另論
    罪。被告就附表一編號一至編號十所示竊盜行為、附表二編號一、編號二先後二
    次行使偽造私文書、詐欺取財既遂之犯行，均時間緊接，且係構成犯罪要件相同
    之罪名，顯各自基於概括犯意為之，均論以連續犯，應依刑法第五十六條規定，
    各以情節較重之攜帶兇器、毀越門扇、於夜間侵入住宅竊盜；行使偽造私文書；
    詐欺取財犯行論以一罪，並均加重其刑。被告所犯竊盜罪與行使偽造私文書罪、
    詐欺取財罪三罪間，分別有方法、結果之牽連關係，為牽連犯，應依刑法第五十
    五條規定，從一重之攜帶兇器、毀越門扇、於夜間侵入住宅竊盜罪處斷。至犯罪
    事實附表編號一、編號二及編號四至編號十、及附表二所示部分，雖未經公訴人
    起訴，然查其與上開有罪部分有連續犯、牽連犯裁判上一罪關係，本院依法自得
    併予審理，附此敘明。爰審酌被告之前雖無不良前科紀錄（此有臺灣高等法院被
    告全國前案紀錄表一份在卷可稽）、惟因沈迷於電動遊戲而為本案之犯罪動機、
    目的、本案攜帶兇器侵入住宅行竊之手段、行竊及盜刷信用卡之次數、所得利益
    及被告犯罪後，勇於面對自己所為，展現悔意，坦承全部分犯行，態度尚佳暨公
    訴檢察官從重量刑之請求等一切情狀，量處如主文所示之刑，以資懲儆。末查，
    扣案之一字起子一支，扳手二支，為被告所有，並供其犯罪所用之物，業經被告
    供陳在卷（參見本院卷第二二、二五頁筆錄），爰依刑法第三十八條第一項第二
    款宣告沒收。另附表一編號十所示一字起字一把，非違禁物，且經被告丟棄，業
    據被告供明在卷，為免將來執行困難，爰不另為沒收之諭知。又被告於附表二編
    號一、編號二所示信用卡消費簽帳單上之「子○○」署名一式複寫三枚，其中該
    等簽帳單第二、三聯，業經被告提出交予特約商店，已非其所有，毋庸沒收，惟
    其上之「子○○」署名，係偽造之署押，應依刑法第二百十九條宣告沒收；至簽
    帳單第一聯（含其上偽造之署名），業據被告陳明已丟棄（參見本院卷第九九頁
    筆錄），且無證據證明現尚存在，爰不予宣告沒收，併此敘明。
據上論斷，應依刑事訴訟法第四百五十二條、第二百九十九條第一項前段，刑法第二
十八條、第五十六條、第三百二十一條第一項第一款、第二款、第三款、第二百十六
條、第二百十條、第三百三十九條第一項、第五十五條、第三十八條第一項第二款、
第二百十九條，罰金罰鍰提高標準條例第一條前段，判決如主文。
本案經檢察官黃棋安到庭執行職務。
中      華      民      國    九十二    年      四      月    三十    日
                               臺灣苗栗地方法院刑事第二庭
                                          法  官   黃賢婷
右正本證明與原本無異。
如不服本判決，應於判決送達後十日內向本院提出上訴狀( 應附繕本 )。
                                          書記官   周巧屏
中      華      民      國    九十二    年      五      月     二     日
附錄論罪科刑法條
刑法第三百二十一條第一項：
犯竊盜罪而有左列情形之一者，處六月以上五年以下有期徒刑：
一、於夜間侵入住宅或有人居住之建築物、船艦或隱匿其內而犯之者。
二、毀越門扇、牆垣或其他安全設備而犯之者。
三、攜帶兇器而犯之者。
四、結夥三人以上而犯之者。
五、乘火災、水災或其他災害之際而犯之者。
六、在車站或埠頭而犯之者
刑法第二百十六條（行使偽造變造或登載不實之文書罪）
行使第二百十條至第二百十五條之文書者，依偽造、變造文書或登載不實事項或使登
載不實事項之規定處斷。
刑法第二百十條（偽造變造私文書罪）
偽造、變造私文書，足以生損害於公眾或他人者，處五年以下有期徒刑。
刑法第三百三十九條
意圖為自己或第三人不法之所有，以詐術使人將本人或第三人之物交付者，處五年以
下有期徒刑、拘役或科或併科一千元以下罰金。
以前項方法得財產上不法之利益或使第三人得之者，亦同。
前二項之未遂犯罰之。
附表壹
┌──┬────────┬───────┬───────────┬───────────┐
│編號│犯罪時間（民國）│犯  罪  地  點│行    竊    手    段  │所    得    物   品   │
│    │                │              │                      │及價值（單位：新臺幣）│
│    │                │              │                      │                      │
├──┼────────┼───────┼───────────┼───────────┤
│    │九十一年九月十八│苗栗縣銅鑼鄉中│見上址福利社後門沒有關│現金六萬元、香煙十九條│
│ 一 │日上午九時許    │平村錸德科技公│，而徒手開門進入該福利│，得手後，供己使用。  │
│    │                │司福利社      │社，再徒手開啟抽屜拿取│                      │
│    │                │              │該福利社看管人乙○○持│                      │
│    │                │              │有之錢財、物品。      │                      │
│    │                │              │                      │                      │
├──┼────────┼───────┼───────────┼───────────┤
│    │九十一年十一月十│苗栗縣銅鑼街三│持其所有之一字起子一支│現金六千多元，得手後，│
│    │二日凌晨三時許之│十七號辛○○所│及長約二十四點五公分左│供己打電動遊樂器花用。│
│ 二 │夜間            │有之松鋒免洗餐│右之鐵製，質地堅硬，尖│                      │
│    │                │具店一樓，該址│端尖銳，客觀上對人之身│             │
│    │                │二樓有屋主居住│體、生命具危險性，足供│                      │
│    │                │，為住宅。    │兇器使用，破壞上址鐵捲│                      │
│    │                │              │門後，進入。          │                      │
│    │                │              │                      │                      │
│    │                │              │                      │                      │
├──┼────────┼───────┼───────────┼───────────┤
│    │九十一年十一月二│苗栗縣銅鑼鄉中│持同右客觀上對人之身體│鑰匙二把及遙控器一個，│
│ 三 │十日凌晨四時三十│正路二九二號陳│、生命具危險性，足供兇│得手後，本想用來開門離│
│    │分許之夜間      │文瑩住處。    │器用之一字起子，開啟上│開，惟於同日清晨五時三│
│    │                │              │址二樓之木窗安全設備後│十分許，在上址樓下當場│
│    │                │              │，爬進該址。          │查獲（現已發還被害人陳│
│    │                │              │                      │文瑩）。              │
│    │                │              │                      │                      │
├──┼────────┼───────┼───────────┼───────────┤
│    │九十一年十二月十│苗栗縣銅鑼鄉銅│爬至該住處二樓外，因二│一瓶紅酒、一瓶洋酒及撲│
│    │四日晚上九時三十│鑼村雙峰路文園│樓浴室未上鎖，遂打開該│滿（硬幣少許）一個，得│
│    │分許之夜間      │巷八十二號李陳│安全設備之窗戶，攀爬踰│手後，少許硬幣供己花用│
│四  │                │焜住處。      │越入內，而進入屋主房內│，二瓶酒則因無法轉賣，│
│    │                │              │。                    │連同撲滿一個均丟棄。  │
├──┼────────┼───────┼───────────┼───────────┤
│    │九十一年十二月十│苗栗縣銅鑼鄉銅│爬至該住處二樓外陽臺，│進入屋入，找尋東西，尚│
│    │四日晚上十時四十│鑼村雙峰路文園│因該二樓窗戶未上鎖，即│未進入主臥室前，即被徐│
│五  │分許之夜間      │巷八十號戊○○│開啟該窗戶之安全設備後│阿順發現，其遂趕緊自二│
│    │                │住處。        │，攀爬踰越進入該住處。│窗戶跑走而未得逞。    │
│    │                │              │                      │                      │
│    │                │              │                      │                      │
├──┼────────┼───────┼───────────┼───────────┤
│    │九十二年一月一日│苗栗縣銅鑼火車│見甲○○所有之車號ＫＢ│因無法發動電源而未得逞│
│    │晚上十時四十分許│站前。        │Ｃ─一三五號機車停放在│。                    │
│六  │                │              │該處，以其所有鐵製、質│                      │
│    │                │              │地堅硬，客觀上可為兇器│                      │
│    │                │              │使用之扳手二支欲開啟該│                      │
│    │                │              │機車電源。            │                      │
├──┼────────┼───────┼───────────┼───────────┤
│    │九十二年一月一日│苗栗縣銅鑼火車│見己○○所有之車號Ｊ五│因無法發動電源而未得逞│
│七  │晚上十時五十分許│站前。        │九─五０九號機車停放在│。                    │
│    │                │              │該處，以其所有同右之鐵│                      │
│    │                │              │製、質地堅硬，客觀上可│                      │
│    │                │              │為兇器使用之扳手二支欲│                      │
│    │                │              │開啟該機車電源。      │                      │
│    │                │              │                      │                      │
├──┼────────┼───────┼───────────┼───────────┤
│    │九十二年一月一日│苗栗縣銅鑼火車│見丁○○所有之車號ＩＣ│尚未開啟電源，未得手之│
│八  │晚上十一時二十分│站前。        │Ｏ─五一二號機車停放在│際，經警當場查獲（現已│
│    │許              │         │該處，以其所有同右之鐵│由被害人丁○○領回）。│
│    │                │              │製、質地堅硬，客觀上可│並當場扣得扳手二支。  │
│    │                │              │為兇器使用之扳手二支欲│                      │
│    │                │              │開啟該機車電源。      │                      │
│    │                │              │                      │                      │
├──┼────────┼───────┼───────────┼───────────┤
│    │九十二年一月二十│苗栗縣後龍鎮自│與不詳姓名之成年男子一│得手後，由其與該不詳姓│
│九  │三日凌晨五時許  │立街前        │同見癸○○所有之車號Ｅ│名之男子輪流使用。嗣於│
│    │                │              │Ｓ─九六一九號自用小客│九十二年一月二十三日下│
│    │                │              │車停放在該處，推由該男│午四時二十分許，在苗栗│
│    │                │              │子以不詳方法竊取，其則│縣銅鑼鄉銅鑼村金像遊│
│    │                │              │在一旁把風。          │藝場前經警查獲壬○○駕│
│    │                │              │                      │駛該贓車而循線查獲。（│
│    │                │              │                      │該車現已返還癸○○）  │
│    │                │              │                      │                      │
├──┼────────┼───────┼───────────┼───────────┤
│    │九十二年二月四日│苗栗縣公館鄉五│見子○○所有之車號Ｗ五│竊取置於該車內之現金三│
│十  │上午六時許      │谷村四鄰五谷一│─六二八九號自用小客車│千九百元、中國信託信用│
│    │                │三０之五號    │停放在該處，以其所有同│卡一張、慶豐銀行信用卡│
│    │                │              │右之鐵製、質地堅硬，客│一張留供己用。之後並將│
│    │                │              │觀上可為兇器使用之一字│信用卡二張連同供犯罪用│
│    │                │              │起子一支撬開該車門。  │之一字起子一支丟棄於銅│
│    │                │              │         │鑼鄉中平大橋溪流中。  │
│    │                │              │                      │                      │
└──┴────────┴───────┴───────────┴───────────┘
附表貳
  ┌──┬────────┬───────┬───────┬───────────────┐
  │編號│盜刷時間（民國）│盜  刷  地  點│  方    式    │盜刷金額（新台幣）            │
  ├──┼────────┼───────┼───────┼───────────────┤
  │    │九十二年二月六日│苗栗巿中正路四│持竊得子○○所│加油費二百元，由壬○○在簽帳單│
  │ 一 │上午八時五十六分│四二號「中苗加│有之中國託信用│上偽簽「子○○」之名後，將簽帳│
  │    │許              │油站」        │卡（卡號：四五│單交由員工羅世青而盜刷得逞。詐│
  │    │                │              │0000000│得二百元價值之汽油使用完畢。  │
  │    │                │              │五六０六六二號│                              │
  │    │                │       │前往加油。    │                              │
  ├──┼────────┼───────┼───────┼───────────────┤
  │    │九十二年二月六日│苗栗巿中正路八│持竊得子○○所│諾基亞八二五０型手機，價值六千│
  │ 二 │上午九時二十許  │九六號「冠綸通│有慶豐銀行信用│五百九十元，由壬○○在簽帳單上│
  │    │                │信行」        │卡（卡號：四五│偽簽「子○○」之名後，將簽帳單│
  │    │                │              │0000000│交給店員羅筱君而盜刷得逞。得手│
  │    │                │              │二七九八八０號│，將該手機以四千元轉賣給不知情│
  │    │                │              │）前往購買手機│之徐立政（再將手機轉賣給不知情│
  │    │                │              │。            │之客人），變換現供己花用完畢。│
  └──┴────────┴───────┴───────┴───────────────┘


司法院資訊處製作；財團法人民間司法改革基金會備份。
